臺灣桃園地方法院刑事判決
111年度易字第42號
公  訴  人  臺灣桃園地方檢察署檢察官 
被      告  王慶翔




            蕭志銘


                   

上列被告因竊盜案件，經檢察官提起公訴（109年度偵字第30319
號），本院判決如下：
    主  文
王慶翔犯結夥攜帶兇器竊盜罪，處有期徒刑柒月。
未扣案之犯罪所得新臺幣貳萬參仟元，應與蕭志銘、林其佑共同
沒收之，於全部或一部不能沒收或不宜執行沒收時，追徵其價額
。
蕭志銘犯結夥攜帶兇器竊盜罪，累犯，處有期徒刑壹年。
未扣案之犯罪所得新臺幣貳萬參仟元，應與王慶翔、林其佑共同
沒收之，於全部或一部不能沒收或不宜執行沒收時，追徵其價額
。
    事  實
一、王慶翔、蕭志銘與林其佑（現由本院拘提中，另行審結），
    共同意圖為自己不法之所有，基於結夥攜帶兇器竊盜之犯意
    聯絡，於民國109年3月27日凌晨3時50分許，由王慶翔駕駛
    懸掛經通報失竊之車牌號碼0000-00號車牌於其租賃而來之
    車牌號碼000-0000號租賃小客車上（懸掛失竊車牌部分未經
    起訴），搭載林其佑、蕭志銘前往盧昭翔所經營位於桃園市
    ○○區○○○路00號之選物販賣機店內，由蕭志銘、林其佑下車
    進入上址店內，持客觀上具危險性、足以對人之生命及身體
    構成威脅，可供兇器使用之砂輪機破壞兌幣機，並徒手扳開
    面板，竊取兌幣機內現金新臺幣（下同）2萬3000元得手，
    嗣搭乘上開車輛離去。
    理  由
壹、證據能力
　　本件被告王慶翔、蕭志銘就本判決援引之證據資料俱同意具
    有證據能力（見審易字卷第98頁，易字卷第112頁），依臺
    灣高等法院於107 年3 月21日檢送所屬各級地方法院之「刑
    事判決精簡原則」，茲不再就證據能力部分加以說明。
貳、實體部分
一、被告王慶翔、蕭志銘就上揭犯罪事實均坦承不諱（見審易字
    卷第96頁，易字卷第306頁、316頁），核與證人即選物機廠
    主盧昭翔證述情節大致相符（見偵字卷第69至70頁），有車
    號000-0000號車輛詳細資料報表、車號0000-00號車輛失竊
    資料、案發現場監視器錄影翻拍照片等件在卷可稽（見偵字
    卷第77頁、79頁、81至85頁），足認被告2人上開任意性自
    白，核與事實相符，而堪採信。本案事證明確，被告2人上
    開犯行，均應依法論科。
二、論罪科刑
　 （一）查被告2人與林其佑攜帶砂輪機至本案地點，並以該砂
         輪機破壞兌幣機鎖頭乙情，業經被告2人坦認在卷，又
         砂輪機之材質堅固，具有破壞堅硬材質物品之動力及
         利刃，其在客觀上自足以對人之生命、身體、安全構
         成威脅，亦為社會大眾普遍周知之事，亦當屬兇器無
         訛。又刑法第321條第1項第4款之結夥三人竊盜罪，所
         謂「結夥三人以上」，係指有共同犯罪之故意，結為
         一夥而言。把風或接應行為，旨在排除犯罪障礙或助
         成犯罪之實現，在合同意思範圍內分擔犯罪行為之一
         部，故亦係共同正犯而應計入結夥之內（最高法院96
         年度台上字第3690號判決意旨參照）。經查，本案係
         由被告王慶翔駕車搭載被告蕭志銘與林其佑隨機選定
         行竊地點，再由被告蕭志銘與林其佑持砂輪機進入選
         物機店內行竊，被告王慶翔則在外把風，待被告蕭志
         銘與林其佑得手後，搭載該2人離開現場等節，據被告
         蕭志銘陳明在卷（偵字卷第189頁），同案被告林其佑
         亦為一致供述（易字卷第118頁），且為被告王慶翔所
         不否認，是其等就上開攜帶兇器竊盜犯行具有犯意聯
         絡，並分別以下手行竊及在場把風等方式分擔犯罪行
         為之一部，依前揭說明，自均應計入結夥之內。
　 （二）故核被告王慶翔、蕭志銘所為，均係犯刑法第321 條
         第1 項第3、4 款之結夥攜帶兇器竊盜罪。至公訴意旨
         認被告2人就上開事實所為該當刑法第321 條第1 項第
         3 款之攜帶兇器竊盜罪，另漏論被告2人係有同條項第
         4款之結夥三人以上竊盜，然此部分僅涉加重條件之增
         減及認定有誤，仍屬實質上一罪，而無庸變更起訴法
         條，予以敘明。再被告王慶翔、蕭志銘及林其佑就本
         案犯行有犯意聯絡及行為分擔，應論以共同正犯。
　 （三）被告蕭志銘構成累犯的說明
　       1、被告蕭志銘前於103年間，因搶奪案件，經臺灣高
            等法院以104年度上訴字第844號判決判處有期徒刑
            9月確定，又於104年間，因竊盜案件，經本院以10
            4年度桃簡字第1418號判決判處有期徒刑3月確定，
            前開罪刑接續執行於105年9月27日縮短刑期執行完
            ，有臺灣高等法院被告前案紀錄表在卷可證，其受
            徒刑之執行完畢，5 年以內故意再犯本案有期徒刑
            以上之本罪，為累犯。而公訴檢察官於審理中復主
            張被告構成累犯之前案與本案犯行均為侵害他人財
            產法益之罪質，依釋字第775號解釋應加重其刑等
            語（易字卷第310頁），並敘明被告構成累犯之前
            案判決，經被告蕭志銘核對前揭構成累犯之紀錄在
            卷。本院認檢察官已依最高法院110年度台上大字
            第5660號裁定意旨，就被告蕭志銘構成累犯之事實
            及應加重其刑事項，均已具體指出證明方法，並於
            本院審理中就此為實質辯論，是本院當應審酌被告
            構成累犯是否應加重其刑。
　　　　 2、審酌被告蕭志銘前構成累犯之搶奪、竊盜罪行與本
            案加重竊盜罪間具同質性，顯見被告蕭志銘未能記
            取前案論罪科刑之教訓，而有對刑罰之反應能力屬
            較為薄弱之情形，且被告蕭志銘並無因加重本刑致
            生所受之刑罰超過其所應負擔罪責之情形，本院參
            諸司法院釋字第775號解釋意旨，認應依刑法第47
            條第1項規定，加重其刑。
　 （四）爰以行為人之責任為基礎，除前揭被告蕭志銘構成累
         犯部分之前案紀錄不再重覆考量外，審酌被告2人素行
         難認良好，仍不思循以正當途徑獲取所需，恣意竊取
         他人財物，蔑視他人財產權，所為殊無可取，惟其等
         犯後均坦承犯行，非全無悔意，態度尚可；再考量被
         告2人持砂輪機行竊之手段，被告2人參與本案犯行之
         分工情節，再其竊取財物價值共計2萬3,000元，未與
         被害人達成和解等情節；兼衡被告王慶翔高職肄業之
         教育程度、審理時自陳從事物流業，月薪約3萬元，家
         庭經濟狀況勉持（偵字卷第7頁、易字卷第319頁）；
         被告蕭志銘國小畢業教育程度、從事人力外包業、未
         婚（見易字卷第309頁）等一切情狀，分別量處如主文
         所示之刑。
三、沒收
　　（一）按犯罪所得，屬於犯罪行為人者，沒收之；但有特別
          規定者，依其規定。前二項之沒收，於全部或一部不
          能沒收或不宜執行沒收時，追徵其價額；犯罪所得已
          實際合法發還被害人者，不予宣告沒收或追徵，刑法
          第38條之1第1項、第3項、第5項分別定有明文。又按
          共同正犯之犯罪所得，沒收或追徵，應就各人所分得
          之數額分別為之；先前對共同正犯採連帶沒收犯罪所
          得之見解，已不再援用及供參考（最高法院104年第1
          3次刑事庭會議決議意旨參照），此為終審機關近來
          一致之見解。所謂各人「所分得」，係指各人「對犯
          罪所得有事實上之處分權限」，法院應視具體個案之
          實際情形而為認定：倘若共同正犯各成員內部間，對
          於不法利得分配明確時，固應依各人實際分配所得沒
          收；然若共同正犯成員對不法所得並無處分權限，其
          他成員亦無事實上之共同處分權限者，自不予諭知沒
          收；至共同正犯各成員對於不法利得享有共同處分權
          限時，則應負共同沒收之責。
　　（二）查被告王慶翔、蕭志銘就本件竊盜犯行之犯罪所得為
          現金2萬3,000元乙節，經被害人指述在卷，而被告王
          慶翔於審理時供稱僅分得1,000元（易字卷第319頁）
          ；被告蕭志銘則於審理時供稱該竊盜所得係由被告2
          人及林其佑均分等語（見審易字卷第97頁、23頁）；
          同案被告林其佑則供述：我分得現金3,000元，其餘2
          萬元則由王慶翔及蕭志銘朋分（見易字卷第118頁）
          ，再卷內亦乏證據認被告王慶翔、蕭志銘各自實際取
          得財物之內容，應認被告2人及林其佑共同竊取上開
          現金2萬3,000元均具有事實上之共同支配關係，享有
          共同處分權限，爰依刑法第38條之1 第1 項規定宣告
          就該2萬3,000元部分，被告王慶翔、蕭志銘與林其佑
          共同沒收之，且依同條第3 項規定諭知於全部或一部
          不能沒收或不宜執行沒收時，共同追徵其價額。至砂
          輪機1個雖為本案犯罪所用之物，惟未扣案，且皆非
          被告王慶翔、蕭志銘所有，而係林其佑所有乙節，經
          被告王慶翔供述在卷（見易字卷第319頁），爰不為
          沒收或追徵之諭知。
據上論斷，應依刑事訴訟法第299 條第1 項前段，判決如主文。
本案經檢察官黃翎樵偵查起訴，檢察官董諭到庭執行職務。　　
中　　華　　民　　國　　111 　年　　7 　　月　　28　　日
刑事第五庭    法　官　曾淑君
以上正本證明與原本無異。
如不服本判決應於收受判決後20日內向本院提出上訴書狀，並應
敘述具體理由。其未敘述上訴理由者，應於上訴期間屆滿後20日
內向本院補提理由書(均須按他造當事人之人數附繕本)「切勿逕
送上級法院」。
                            書記官　姚承瑋
中　　華　　民　　國　　111 　年　　7 　　月　　29　　日



附錄本件論罪科刑法條：刑法第321條。
犯前條第1項、第2項之罪而有下列情形之一者，處6月以上5年以
下有期徒刑，得併科50萬元以下罰金：
一、侵入住宅或有人居住之建築物、船艦或隱匿其內而犯之。
二、毀越門窗、牆垣或其他安全設備而犯之。
三、攜帶兇器而犯之。
四、結夥三人以上而犯之。
五、乘火災、水災或其他災害之際而犯之。
六、在車站、港埠、航空站或其他供水、陸、空公眾運輸之舟、
    車、航空機內而犯之。
前項之未遂犯罰之。